臺北高等行政法院裁定
111年度交上字第277號
上  訴  人  陳郁嵐        
被 上訴 人  臺北市交通事件裁決所
代  表  人  蘇福智（所長）
上列當事人間交通裁決事件，上訴人對於中華民國111年6月13日
臺灣臺北地方法院111年度交字第219號行政訴訟判決，提起上訴
，本院裁定如下：
    主  文
上訴駁回。
上訴審訴訟費用新臺幣柒佰伍拾元由上訴人負擔。
    理  由
一、按對於交通裁決事件之判決提起上訴，非以其違背法令為理
    由，不得為之，且應於上訴理由中表明原判決所違背之法令
    及其具體內容之事由，或表明依訴訟資料可認為原判決有違
    背法令之具體事實之事由，行政訴訟法第237條之9第2項準
    用第235條第2項及第236條之1規定甚明。是對於地方法院交
    通裁決事件之判決上訴，非以其違背法令，且於上訴理由中
    表明上開事由之一者，即屬不應准許，自應認為不合法而駁
    回之。
二、上訴人於民國110年12月10日16時24分許，駕駛車牌號碼000
    0-00號自用小客車（下稱系爭汽車），行經國道3號高速公
    路南向92公里路段，因駕車時一邊開車一邊食用食物，上訴
    人雙手拿食物食用之時均未放置於方向盤上，而有「以危險
    方式在道路上駕車（駕駛車輛雙手均未放置於方向盤上）」
    之違規行為，由內政部警政署國道公路警察局第六公路警察
    大隊（下稱舉發機關）竹林分隊員警駕駛警車目睹認有違規
    行為後，遂當場攔停並填製內政部警政署國道公路警察局掌
    電字第ZTZA61473號舉發違反道路交通管理事件通知單予以
    舉發，並移送被上訴人處理。上訴人嗣向被上訴人提出交通
    違規案件陳述書不服舉發，經被上訴人函請舉發機關查明原
    告申訴情節及違規當時情形後，仍認違規屬實，乃依道路交
    通管理處罰條例（下稱處罰條例）第43條第1項第1款、第5
    項（裁決書誤引用第24條）、第63條第1項（即第63條第1項
    第3款）等規定，以111年3月8日北市裁催字第22-ZTZA61473
    號違反道路交通管理事件裁決書（下稱原處分）裁處上訴人
    罰鍰新臺幣1萬8千元，記違規點數3點，並應參加道路交通
    安全講習。上訴人不服，提起行政訴訟，訴請撤銷原處分，
    經原判決駁回後，提起本件上訴。
三、上訴人對原判決提起上訴，主張略以：上訴人一直駕駛在國
    道的中線道，期間皆未有蛇行、超速、任意變換車道、逼車
    等任何危險駕駛行為，並在速限內在同一車道上一直與前車
    保持安全距離行駛，何以認定上訴人有危險駕駛之違規行為
    。舉發員警實為一般手機拍攝錄影，其儀器是否有符合國家
    統一設備認證之標準？倘其設備未符合任認證標準其所拍攝
    之影像亦可能產生偏差，尤其又是在雙方車輛行駛中時錄影
    ，故其影像難認可為舉發之證物。又系爭汽車為2002年出廠
    ，已是20年的老舊車款，且未搭載自動駕駛功能，試問上訴
    人如何在駕駛車輛行進中時，雙手未放在方向盤上駕駛，卻
    能保持在速限內於同一車道進行並與前車保持安全距離？另
    處罰條例第43條第1項第1款所定「危險駕駛」行為之樣態多
    端，無法一一列舉，故以概括立法方式為之，此說明舉發員
    警所定義危險駕駛更無法條依據，是否以每個舉發員警個人
    主觀意識而定義違規事由及程度但並無統一法規標準？故此
    亦違反法條定義之精神。再者，處罰條例中並未有規定駕駛
    不能於行駛中飲食，縱上訴人有因飲食而短暫數秒交替換手
    拿取食物或飲水，並非長時間未將手放置方向盤上駕駛車輛
    ，其事實與舉發員警認定違規事由有誤。是原處分並無明確
    條文規範且不符合比例原則，而有違法，卻在未開庭審理未
    釋明法規情況下遭原審駁回云云。經核上訴意旨所陳，無非
    係重述其於原審主張原處分違法，而為原判決所不採之理由
    ，及以其主觀見解，就原審所為論斷或指駁不採者，仍執陳
    詞爭議，難認已具體說明原判決有何違背法令之情形。又行
    政訴訟法第237條之7規定，交通裁決事件之裁判，得不經言
    詞辯論為之，上訴意旨另稱原審未開庭審理及未釋明法規即
    駁回云云，亦未具體指明原判決有何違背法令之處。是依首
    開規定及說明，應認其上訴為不合法。
四、結論：本件上訴為不合法，應予駁回，裁定如主文。
中　　華　　民　　國　　111 　年　　9 　　月　　30  　日
   　　　　　　　   臺北高等行政法院第三庭
                              審判長法  官　 高愈杰
                          　　      法  官　 孫萍萍
                                    法  官　 李君豪
上為正本係照原本作成。
不得抗告。
中　　華　　民　　國　　111 　年　　9 　　月　　30　　日
                                    書記官   樓琬蓉